臺灣高等法院刑事判決　　　　　　　　　　　　　九十二年度交上易字第三五七號
　　上　訴　人
　　即　被　告　乙○○
右上訴人因公共危險案件，不服臺灣台北地方法院九十二年度交易字第一九０號，中
華民國九十二年五月二十日第一審判決（起訴案號：臺灣台北地方法院檢察署九十二
年度偵字第五三號）提起上訴，本院判決如左：
    主  文
上訴駁回。
    事  實
一、乙○○於民國（下同）九十一年十月七日晚上九時許，在台北市信義區○○○路
    朋友住處服用酒類啤酒，已達反應較慢、感覺減低、影響駕駛而不能安全駕駛動
    力交通工具之程度，猶於酒後騎乘車號ＯＥＺ—五七三號重型機車上路，於翌日
    （即九十一年十月八日）凌晨一時十一分許，行經台北市○○區○○路、復興南
    路交岔路口時遇警攔檢，測得其呼氣所含酒精濃度達每公升零點五七毫克。
二、案經台北市政府警察局大安分局報請台灣台北地方法院檢察署檢察官偵查起訴。
     理  由
一、訊據被告乙○○對於在前揭時、地飲酒，經警施以酒精測試結果達零點五七毫克
    等情坦承不諱，且有酒精測試單影本一件在卷可稽，堪信被告前揭不利於己之自
    白與事實相符。惟矢口否認有何酒後駕車之犯行，辯稱：當天伊被朋友甲○○騎
    機車搭載，於行經仁愛路及復興南路交岔口時，甲○○就說要到公司去，將伊丟
    在路口自行離開，警察來盤檢時伊係靠著機車、側坐在機車上等人，伊並未於酒
    後騎乘機車云云。經查：
（一）本件查獲警員姜國驤於偵查中到庭結證稱：「當時我在超商簽巡邏表時發現仁
      愛路四段七十一巷口被告騎乘機車很快且不甚穩定，於是上前攔檢，發現他酒
      味濃厚，於是在行進間將他攔下，被告當時並未搭載乘客，獨自一人：：：」
      等語（見偵卷九十二年二月十七日訊問筆錄）；且當時在場之另一警員林信宏
      亦到庭結證稱：「我們發現被告當時騎機車不穩，遂示意要他停車，他在不久
      後騎到仁愛路與復興南路口，遇到紅燈，我們遂要求他停車受檢，全程都只有
      被告一人騎車，沒有他所謂的朋友：：：攔下時他抗辯在等朋友，但我們確實
      有尾隨他一段路，我們是攔停時命他熄火，他才熄火的：：：」等語明確（見
      前揭卷九十二年三月十二日訊問筆錄），該二人所陳述之查獲經過互核相符。
      按警員姜國驤、林信宏二人已明確證稱確實看見被告騎乘機車，而被告與該二
      警員互不相識，亦無夙怨，衡情警員並無設詞誣陷被告之可能與必要，所言應
      屬真實可信。此外，被告於警詢中即已坦承伊有酒後駕車之行為，此觀諸九十
      一年十月八日警詢筆錄明確記載：「我於九十一年十月八日凌晨一時十一分駕
      駛重機車ＯＥＺ—五七三行經北市○○區○○路與復興南路口，因服用酒類被
      警察攔檢」等語即明，被告並於原審審理時坦認該警詢筆錄之內容屬實（見原
      審九十二年五月六日審判筆錄）。
（二）被告雖以其當時是由其友人甲○○騎乘其該ＯＥＺ—五七三號機車至仁愛路、
      復興南路口，因友人有事離開，其於路邊停等友人回來等語置辯，惟查，被告
      於檢察官偵查中先則連該朋友名字都供稱不知道，嗣後始供稱其友為甲○○。
      惟經檢察官及本院依被告陳報地址傳喚數次均無法送達，足證被告所供係乘坐
      由友人騎乘之機車等語顯屬事後卸飾之詞，顯無足採。另被告雖辯稱案發當天
      伊並未騎乘該ＯＥＺ—五七三號機車，係舉發員警要其騎乘該機車一同前往警
      局接受酒精測試云云，惟按證人即本件舉發員警江國驤及林信宏於檢察官偵查
      中證稱酒測器係由其同仁送至現場施行酒測，並非如被告所辯係在警局進行酒
      精測試，且被告於原審亦坦認酒測係在現場做的（見原審九十二年五月六日訊
      問筆錄），足證被告上開所辯均無足採。
二、按一般人呼氣中酒精濃度達零點二五毫克時，肇事率為未飲酒者之二倍；當濃度
    達零點五五毫克時，肇事率提為十倍；再參酌呼氣酒精濃度達零點五毫克，則有
    輕到中度中毒症狀，反應較慢、感覺減低、影響駕駛現象。雖被告尚未達意識不
    清之迷醉狀況，惟其於接受酒測當時有多話等情形，此有刑法第一百八十五條之
    三案件測試觀察紀錄表乙紙在卷可稽，且其因呼氣酒精測試已達零點五七毫克，
    當有反應能力減低，而不能安全駕駛動力交通工具甚明。是被告所辯，顯係卸責
    避就之詞，不可採信。本件事證明確，被告犯行洵堪認定。被告請求傳訊友人甲
    ○○到庭作證，惟查，本院已數次依被告陳報地址傳喚，均傳喚無著，且按本件
    事證明確已如前述，應認無再予傳訊之必要，併予敘明。
三、被告乙○○酒後不能安全駕駛機車，竟猶騎乘機車行駛於道路上，核其所為，係
    犯刑法第一百八十五條之三服用酒類不能安全駕駛動力交通工具而駕駛罪。原審
    審酌酒後駕車之危害及酒後不應駕車之觀念，已透過學校教育、政令宣導及各類
    媒體廣為介紹傳達各界週知多年，被告對於酒後不能駕車，及酒醉駕車之危險性
    ，應有相當之認識；且其於酒後駕車上路，顯心存僥倖，並乏尊重其他用路人生
    命、財產安全之觀念，至為可訾；及其犯後仍飾詞狡辯，意圖卸責，態度不佳等
    各項情狀，量處被告有期徒刑二月，並諭知易科罰金之折算標準，經核其認事用
    法，並無違誤，被告上訴仍執陳詞，否認犯罪，其上訴為無理由，應予駁回。
據上論斷，應依刑事訴訟法第三百六十八條，判決如主文。
本案經檢察官曾忠己到庭執行職務。
中　　　華　　　民　　　國　　九十三　　年　　　三　　　月　　二十四　　日
                              臺灣高等法院交通法庭
                                  審判長法  官  許　增　男
                                        法  官  周　煙　平
                                        法  官  陳　孟　瑩
右正本證明與原本無異。
不得上訴。
                                        書記官  沈　秀　容
中　　　華　　　民　　　國　　九十三　　年　　　三　　　月　　二十四　　日
附錄：本判決論罪科刑法條全文
中華民國刑法第一百八十五條之三
服用毒品、麻醉藥品、酒類或其他相類之物，不能安全駕駛動力交通工具而駕駛者，
處一年以下有期徒刑、拘役或三萬元以下罰金。
